【裁判字號】    90,訴,619
【裁判日期】    900925
【裁判案由】    違反毒品危害防制條例
【裁判全文】
臺灣屏東地方法院刑事判決                            九十年度訴字第六一九號
    公  訴  人  臺灣屏東地方法院檢察署檢察官
    被      告  甲○○
右列被告因違反毒品危害防制條例案件，經提起公訴（九十年度毒偵字第一一一三、
第一一八八號），本院判決如左：
     主  文
甲○○連續施用第一級毒品，處有期徒刑壹年；又連續施用第二級毒品，處有期徒刑
拾月，應執行有期徒刑壹年玖月。
    事  實
甲○○前因施用第二級毒品案件，經依本院八十七年度毒聲字第六八一號裁定送觀察
、勒戒後，認無繼續施用毒品之傾向，由公訴人於八十七年十月二十六日以八十七年
度偵字第六八八○號為不起訴處分確定 (一犯）。又甫因施用第二級毒品案件，經依
本院八十七年度毒聲字第一一九三號裁定送觀察、勒戒後，認有繼續施用毒品之傾向
，再由公訴人以八十八年度偵字第二０三號提起公訴，併同時聲請本院以八十八年度
毒聲字第一八二號裁定令入戒治處所施以強制戒治一年，其後施用毒品部分，經本院
於八十八年三月十日以八十八年度易字第二四三號判處有期徒刑一年六月，並於同年
五月三日確定，而強制戒治部分，於八十九年一月二十七日依本院八十八年度毒聲字
第一五六八號裁定停止戒治付保護管束期滿 (二犯），因其已戒除毒癮，公訴人經檢
討認已無執行刑之必要，而聲請本院以八十九年度聲字第一０六號裁定免除其刑確定
。嗣後復因施用第二級毒品案件，經公訴人檢察官以八十九年度毒偵字第一二七一號
提起公訴併聲請強制戒治，經本院以八十九年度易字第九四一號判處一年八月，並於
同年八月二十五日確定，被告現並因該案執行強制戒治中。嗣被告於緝獲到案執行強
制戒治前，復基於概括犯意，於自九十年一月一日起，迄同年五月二十五日止，連續
在屏東縣萬丹鄉不詳朋友家中吸用第二級毒品安非他命；再另行起意，自九十年一月
十八日回溯四十八小時內某時起至九十年五月二十五日回溯四十八小時內某時止，連
續在不詳處所施用第一級毒品，分別為警於九十年一月十七日及同年五月二十五日查
獲。
    理  由
一、訊據被告甲○○固坦承施用安非他命惟矢口否認有施用海洛因之事實，辯稱：伊
    可能吸到二手煙等語。然查被告於前後二次警訊時所採集之尿液送往屏東縣衛生
    局檢驗結果，呈有嗎啡陽性反應，有該局煙毒及麻醉藥品類委託檢驗結果通知書
    一份在卷可稽。再經送臺灣檢驗科技股份有限公司複驗結果，仍呈嗎啡陽性反應
    ，而該公司係採氣相層析及質譜儀法（ＧＣ／ＭＳ），其正確性應屬無訛，此有
    該公司濫用藥物尿液檢驗報告一份附卷足佐。至吸到二手煙是否致同室之他人於
    尿液驗出有嗎啡反應，業經台北榮民總醫院毒藥物諮詢中心函覆稱：有關吸入毒
    品之二手煙（即被動吸入）後，尿液是否能驗出該毒物的問題。據本科之經驗，
    尚無因被動吸入毒品而致尿液驗出的案例。另，經遍查相關文獻後，亦無嗎啡或
    海洛因之被動吸入研究報告，目前僅有被動吸入大麻之報告。而該項研究認為一
    般吸食方式之二手煙（即被動吸入大麻）並不會使免疫抗體方法之檢驗呈陽性反
    應等情，此有該院八十一年四月六日函足憑。是被告所辯吸到摻有海洛因之二手
    煙，致尿液呈嗎啡反應云云，尚難採認。又被告因施用第二級毒品安非他命案件
    ，經公訴人於八十七年十月二十六日以八十七年度偵字第六八八０為不起訴處分
    確定，有不起訴處分書及被告刑案查註紀錄表可按，其於五年內再犯毒品危害防
    制條例第十條之罪，事證明確，被告所辯係事後卸責之詞，不足採信，被告犯行
    堪予認定。
二、查海洛因、安非他命係毒品危害防制條例第二條第二項第一款、第二款所稱之第
    一級及第二級毒品，被告竟持之以施用，核其所為，係犯同條例第十條第一項之
    施用第一級毒品罪及第二項之施用第二級毒品罪，被告持有毒品之行為均為其施
    用毒品之高度行為所吸收，不另論罪，其前後多次施用第二級毒品之行為，時間
    緊接，手法相同，犯罪構成要件相同，顯係基於概括犯意反覆為之，應依連續犯
    之規定，論以一罪，並加重其刑。被告所犯上開二間罪，犯意各別，行為互殊，
    應予以分論併罰。爰審酌被告素行、犯罪動機、屢犯施用毒品罪之情節及其犯罪
    後坦承施用安非他命犯行，惟否認施用海洛因犯行等一切情狀，分別量處如主文
    所示之刑，並定其應執行之刑。
中      華      民      國      九十      年      九      月  二十五    日
                                          法  官   蔡虔霖
右正本證明與原本無異。
對於本判決如有不服應於收受送達後十日內向本院提出上訴書狀上訴於台灣高等法院
高雄分院並按他造當事人之人數附具繕本。
                                          書記官   謝天祥
中      華      民      國    九十      年      九      月  二十五    日
附錄本案論罪科刑法條全文：
毒品危害防制條例第十條第一項、第二項：
施用第一級毒品者，處六月以上五年以下有期徒刑。
施用第二級毒品者，處三年以下有期徒刑。


司法院資訊處製作；財團法人民間司法改革基金會備份。
